ACORDAO-COMPLETO-2535447

ACÓRDÃO DE RELAÇÃO

ACÓRDÃO DE RELAÇÃO 2591/2022 ATA 15/2022 - SEGUNDA CÂMARA

Acórdão 2591/2022-TCU-Segunda Câmara
VISTOS e relacionados estes autos de concessão de pensões militares submetidas à apreciação deste Tribunal pelo Comando da Marinha, em cujos autos foi considerado ilegal a pensão concedida a Simone Silvestre Costa de Medeiros, conforme Acórdão 1656/2021-TCU-Segunda Câmara, relator Ministro Raimundo Carreiro, mantido integralmente pelo Acórdão 18945/2021-TCU-Segunda Câmara, relator Ministro Aroldo Cedraz; 
Considerando a petição protocolizada por Simone Silvestre Costa de Medeiros (peça 61) , por meio da qual informa que "no mês de fevereiro de 2022 foi incluído um desconto na parcela 'SOLDO PENS', (...) emitida e corrigida no mês anterior" e que a parcela subtraída se refere a valores recebidos "indevidamente de boa-fé", os quais foram dispensados de ressarcimento conforme item 9.3 do Acórdão 1656/2021-TCU-Segunda Câmara;
Considerando os pareceres uniformes da Secretaria de Recursos às peças 62 a 64, nos quais restam assente que:
i) a peça em referência não visa objetivamente à reforma da deliberação proferida no acórdão condenatório, sendo pleiteado apenas o cessamento do desconto e o ressarcimento da parcela paga; e
ii) falta ao expediente em exame os requisitos fundamentais para sua admissão como recurso, quais sejam, a manifestação inequívoca da insatisfação com a decisão e os motivos ensejadores dessa insatisfação;
ACORDAM os Ministros do Tribunal de Contas da União, reunidos em sessão da 2ª Câamara, com fundamento no art. 143 do Regimento Interno/TCU, em:
a)	receber a peça 61 como mera petição, em razão da ausência de ânimo recursal, porquanto a requerente não manifestou expressamente a intenção de recorrer do julgado, e com fundamento ainda no princípio da consumação, uma vez que resta impossibilitada a apresentação de um novo recurso, em virtude da incidência da preclusão consumativa prevista no art. 278, § 3º do RI/TCU; e
b)	encaminhar os autos à Secretaria de Fiscalização de Integridade de Atos e Pagamentos de Pessoal e de Benefícios Sociais, unidade técnica instrutora do processo, para fins de apreciação da presente peça e adoção das medidas que entender pertinentes, nos termos do art. 48, parágrafo único, da Resolução-TCU 259/2014.
c) informar aos interessados que o presente Acórdão pode ser acessado por meio do endereço eletrônico www.tcu.gov.br/acordaos.
1. Processo TC-Processo 013.234/2019-6 (PENSÃO MILITAR) 
	1.1. Recorrente: Simone Silvestre Costa de Medeiros (XXX.204.397-XX) .
	1.2. Interessados: Andrea Machado Dantas (XXX.509.304-XX) ; Centro de Controle Interno da Marinha (00.394.502/0104-50) ; Cleonice Soares de Arruda Dantas (XXX.621.944-XX) ; Elaine Silvestre da Costa Pereira (XXX.191.437-XX) ; Elaine Silvestre da Costa Pereira (XXX.191.437-XX) ; Elza Maria Silva Segundo (XXX.957.104-XX) ; Fatima Sueli Andrade Pereira Scorcia (XXX.527.167-XX) ; Itaci do Rego Barros (XXX.580.217-XX) ; Kellenia Nadja Segundo de Medeiros (XXX.097.004-XX) ; Lindinalva Alvarenga da Silva (XXX.204.524-XX) ; Maria Abadia Peixoto Escovedo (XXX.778.401-XX) ; Maria Angelica de Souza (XXX.162.447-XX) ; Maria Sylvana de Andrade Pereira (XXX.451.207-XX) ; Orlandina Alfiery da Silva (XXX.059.337-XX) ; Saloa Maia Peres (XXX.650.537-XX) ; Simone Silvestre Costa de Medeiros (XXX.204.397-XX) ; Suzana Pereira Barreto (XXX.200.507-XX) ; Thainara Maia Peres (XXX.105.157-XX) .
	1.3. Órgão/Entidade: Comando da Marinha.
	1.4. Relator: Ministro Antonio Anastasia.
	1.5. Representante do Ministério Público: Procuradora-Geral Cristina Machado da Costa e Silva.
	1.6. Relator da deliberação recorrida: Ministro Raimundo Carreiro
	1.7. Unidades Técnicas: Secretaria de Recursos (Serur) ; Secretaria de Fiscalização de Integridade de Atos e Pagamentos de Pessoal e de Benefícios Sociais (Sefip) .
	1.8. Representação legal: não há.
	1.9. Determinações/Recomendações/Orientações: não há.

Segunda Câmara

Comando da Marinha.

Simone Silvestre Costa de Medeiros (XXX.204.397-XX).

ANTONIO ANASTASIA

Ministro Raimundo Carreiro

não há.

Procuradora-Geral Cristina Machado da Costa e Silva.

PENSÃO MILITAR (PMIL)

Secretaria de Recursos (Serur); Secretaria de Fiscalização de Integridade de Atos e Pagamentos de Pessoal e de Benefícios Sociais (Sefip).